臺灣臺北地方法院刑事判決　　　　　　　 94年度訴字第870號
公　訴　人　臺灣臺北地方法院檢察署檢察官
被　　　告　甲○○
選任辯護人　蘇錦霞律師
上列被告因違反槍砲彈藥刀械管制條例案件，經檢察官提起公訴
（94年度偵字第8939號），本院判決如下：
    主  文
甲○○未經許可，寄藏手槍，處有期徒刑伍年貳月，併科罰金新
台幣拾萬元，罰金如易服勞役，以新台幣玖佰元即銀元參佰元折
算壹日。扣案之韓國DAEWOO廠DP51型口徑9MM制式半自動手槍壹
枝（含彈匣壹個，槍枝管制編號：BA70 8830號）、制式子彈貳
顆均沒收。
    事  實
一、甲○○明知槍砲彈藥刀械管制條例所列管之制式手槍、子彈
    ，非經主管機關許可，均不得寄藏，竟基於寄藏制式手槍及
    子彈之犯意，於民國（下同）94年2月中旬某日，受其胞兄
    周維彬（另案偵查中）之囑託而受寄具有殺傷力之韓國DAEW
    OO廠DP51型口徑9MM、槍號「BA708830」之制式半自動手槍1
    把（含彈匣1個）、口徑9MM制式子彈6顆，並將之藏放於其
    所駕駛之車號DV-7305號自小客車內。期間甲○○曾持上開
    槍彈至台北縣烏來山區試射1顆。嗣於94年5月19日23時許，
    甲○○將上開槍彈放在背包中，置於上開自小客車右前座椅
    下，並駕駛上開車輛行經臺北市中正區○○○○道路與汀州
    路口時，因遭警攔查無法出示駕駛執照與行車執照，自願同
    意警方搜索上開車輛而扣得上述制式手槍（含彈匣1個）及
    子彈5顆。
二、案經臺北縣政府警察局新店分局報告臺灣臺北地方法院檢察
    署檢察官偵查起訴。
    理  由
一、前揭事實，業據被告甲○○於警訊、偵查、本院調查及審理
    時均坦承不諱，並經證人即查獲員警乙○○於本院審理時證
    述屬實（見本院94年10月11日審判筆錄），且有上開手槍1
    把及子彈5顆扣案可資佐證。而該手槍1支（槍枝管制編號：
    0000000000號）及子彈5顆經送鑑驗結果，認係韓國DAEWOO
    廠DP51型口徑9MM之制式半自動手槍，槍號為「BA708 830」
    ，機械性能良好，可擊發同口徑制式子彈，認具殺傷力；而
    子彈5顆均係口徑9MM制式子彈，經取樣3顆試射結果，均可
    擊發，而皆具殺傷力，此有內政部警政署刑事警察局94年5
    月24日刑鑑字第0940081102號槍彈鑑定書附卷可稽。本件事
    證明確，被告犯行洵堪認定，應予依法論科。
二、核被告所為，係違反槍砲彈藥刀械管制條例第7條第4項之未
    經許可寄藏手槍罪及第12條第4項之未經許可寄藏子彈罪。
    查被告於上開期間受寄藏放前開槍彈之行為，自包含於該段
    期間未經許可持有各該槍彈行為，均屬行為之繼續，故持有
    之行為應為寄藏之行為吸收，不另論罪。被告以一行為同時
    寄藏手槍及子彈，觸犯二罪名，為想像競合犯，應從一重之
    寄藏手槍罪處斷。被告於本院審理時雖辯稱當時在警方人員
    尚不知背包內所藏放係槍、彈之前，主動向警員表示係槍、
    彈，故符合自首要件云云。然按刑法第62 條所稱之「發覺
    」，不以有偵查犯罪職權之機關或人員確知其人犯罪無誤為
    必要，祇須有確切之證據得為合理之可疑，即足當之，最高
    法院84年台上字第4722號判例足參。經查：本件係因員警於
    執行路檢之際，發現被告車燈未開，而攔停要求被告出示證
    件，並以手電筒照射被告車輛前座，發現右前座地板上有一
    LV包包，而員警拿起包包發現重心很沉，懷疑裡面有不法東
    西，而要求被告打開包包讓員警搜索，被告同意並告知員警
    裡面有槍後，員警打開包包發現有一把槍等情，業據證人即
    當時執行警察職務之員警乙○○於本院審理中證述明確。可
    見本件警員在打開背包前已懷疑背包內藏有不法物品，揆諸
    上開判例要旨，被告所為與自首要件並不相當，應予指明。
    爰審酌被告無故寄藏手槍及子彈，足以危害社會治安甚鉅，
    惟並未持之犯案，犯罪動機、手段、目的且犯罪後坦認犯行
    、態度良好等一切情狀，量處如主文所示之刑，並就併科罰
    金部分，諭知易服勞役之折算標準，以示懲儆。
四、扣案之韓國DAEWOO廠DP51型口徑9MM之制式半自動手槍1把（
    含彈匣1個，槍號：BA708830號）及口徑9MM之制式子彈2顆
    ，均為違禁物，應依刑法第38條第1項第1款規定宣告沒收。
    至原扣案制式子彈3顆，因已經鑑定試射擊發，而未扣案之
    制式子彈1顆，業經被告自行試射後滅失，爰均不另為沒收
    之諭知，併此敘明。
五、據上論斷，應依刑事訴訟法第299條第1項前段，槍砲彈藥刀
    械管制條例第7條第4項、槍砲彈藥刀械管制條例第12條第4
    項，刑法第11條前段、第55條、第42條第2項、第38條第1項
    第1款，罰金罰鍰提高標準條例第2條，現行法規所定貨幣單
    位折算新臺幣條例第2條，判決如主文。
本案經檢察官於知慶到庭執行職務。
中　　華　　民　　國　　94　　年　　10　　月　　25　　日
　　　　　　　　　刑事十二庭審判長法  官  李英豪
                                  法　官　胡宏文
                                  法　官　曾正龍
以上正本係照原本作成。
如不服本判決，應於判決送達後10日內，向本院提出上訴狀。
                                  書記官  陳鳳瀴
中    華   民     國    94    年    11    月     3    日
附錄本案論罪科刑法條全文：
槍砲彈藥刀械管制條例第7條
未經許可，製造、販賣或運輸火砲、肩射武器、機關槍、衝鋒槍
、卡柄槍、自動步槍、普通步槍、馬槍、手槍或各類砲彈、炸彈
、爆裂物者，處死刑、無期徒刑或七年以上有期徒刑；處徒刑者
，併科新台幣三千萬元以下罰金。
未經許可，轉讓、出租或出借前項所列槍砲、彈藥者，處無期徒
刑或五年以上有期徒刑，併科新台幣一千萬元以下罰金。
意圖供自己或他人犯罪之用，而犯前二項之罪者，處死刑或無期
徒刑；處徒刑者，併科新台幣五千萬元以下罰金。
未經許可，持有、寄藏或意圖販賣而陳列第一項所列槍砲、彈藥
者，處五年以上有期徒刑，併科新台幣一千萬元以下罰金。
第一項至第三項之未遂犯罰之。
槍砲彈藥刀械管制條例第12條
未經許可，製造、販賣或運輸子彈者，處一年以上七年以下有期
徒刑，併科新台幣五百萬元以下罰金。
未經許可，轉讓、出租或出借子彈者，處六月以上五年以下有期
徒刑，併科新台幣三百萬元以下罰金。
意圖供自己或他人犯罪之用，而犯前二項之罪者，處三年以上十
年以下有期徒刑，併科新台幣七百萬元以下罰金。
未經許可，持有、寄藏或意圖販賣而陳列子彈者，處五年以下有
期徒刑，併科新台幣三百萬元以下罰金。
第一項至第三項之未遂犯罰之。
